臺灣新竹地方法院刑事裁定
111年度撤緩字第64號
聲  請  人  臺灣新竹地方檢察署檢察官
受  刑  人  劉曜瑄


上列聲請人因受刑人違反毒品危害防制案件（本院110年度訴字
第228號），聲請撤銷緩刑之宣告（111年度執聲字第250號），
本院裁定如下：
    主  文
本院一一○年度訴字第二二八號判決對劉曜瑄所為之緩刑伍年之
宣告撤銷。
    理  由
一、聲請意旨略以：
（一）查受刑人劉曜瑄因違反毒品危害防制條例案件，經本院於
      民國110年7月29日以110年度訴字第228號(110年度偵字第
      1791號)判處應執行有期徒刑2年，同時宣告緩刑5年，於1
      10年8月25日確定。
（二）受刑人應於本案判決確定之日起5年內(即110年8月25日至
      115年8月24日止)之保護管束期間內，按期至臺灣新竹地
      方檢察署觀護人室向觀護人報到，然其未按時報到及遵守
      之情形如下：110年12月15日、111年1月12日、111年2月1
      6日、111年3月16日共計4次；經書面告誡並合法送達、電
      話聯繫(110年12月3、13日)、警察協尋、訪視等仍拒不踐
      履，此有臺灣新竹地方檢察署告誡函、電話紀錄及送達回
      證、觀護人訪視表及協尋函等在卷可參。以上事實顯已違
      反保安處分執行法第74條之2第4款（聲請書誤載為第74條
      之2、4）之規定，且情節重大，足認原宣告之緩刑難收其
      預期效果，而有執行刑罰之必要
（三）核該受刑人，已合於刑法第75條之1第1項第4款所定撤銷
      緩刑宣告之原因，爰依刑事訴訟法第476條規定聲請撤銷
      等語。
二、按受保護管束人在保護管束期間內，應遵守左列事項：一、
    保持善良品行，不得與素行不良之人往還。二、服從檢察官
    及執行保護管束者之命令。三、不得對被害人、告訴人或告
    發人尋釁。四、對於身體健康、生活情況及工作環境等，每
    月至少向執行保護管束者報告1次。五、非經執行保護管束
    者許可，不得離開受保護管束地；離開在10日以上時，應經
    檢察官核准；受保護管束人違反前條各款情形之一，情節重
    大者，檢察官得聲請撤銷保護管束或緩刑之宣告，保安處分
    執行法第74條之2、第74條之3第1項分別定有明文。
三、經查：
（一）受刑人劉曜瑄因違反毒品危害防制條例案件，經本院於11
      0年7月29日以110年度訴字第228號判決判處應執行有期徒
      刑2年，緩刑5年，緩刑期間付保護管束，並應於判決確定
      之日起4年內向指定之政府機關、政府機構、行政法人、
      社區或其他符合公益目的之機構或團體，提供200小時之
      義務勞務，於110年8月25日確定，緩刑期間自110年8月25
      日起至115年8月24日止等節，有該案號判決書及臺灣高等
      法院被告前案紀錄表各1份在卷可稽。
（二）上開判決確定後，受刑人經通知於保護管束期間內之110
      年11月29日至臺灣新竹地方檢察署執行科報到，受刑人於
      報到時，經檢察官告知應遵守保安處分執行法第74條之2
      規定事項，及於保護管束期間，如欲遷移戶籍住所，應先
      提出聲請，經核准後始得辦理等，均表示無意見。
　　　且於報到時並簽署臺灣新竹地方檢察署諭知受保護管束人
      應遵守事項具結書，該具結書中已經受刑人填載戶籍地為
      「新竹縣○○市○○路00巷0號6樓」及現住地○○○○○路00巷0號
      6樓」等資料，具結書並載明受刑人保證日後戶籍地、住
      居所或指定送達地，若有任何異動，將主動且立即報告觀
      護人等語，亦有臺灣新竹地方檢察署諭知受保護管束人應
      遵守事項具結書在卷可參；堪認受刑人對於付保護管束期
      間，應遵守保安處分執行法第74條之2規定事項、於保護
      管束期間如欲遷移戶籍地、住居所，應先提出聲請，經核
      准後始得辦理，並應主動且立即報告觀護人等事項，應知
      之甚明。
（三）又受刑人於110年11月29日報到時，已經告知下次報到日
      為110年12月15日，其上並記載下次保護管束報到注意事
      項：「今日報到由值班觀護人受理，俟確認案件承辦觀護
      人後，承辦觀護人會以電話聯繫你或你家屬，改定報到日
      期。若未接到電話或漏接電話，則請依本次指定的期日到
      署，持報到手冊向觀護報到櫃台處詢問，說明自身為第二
      次報到」，有臺灣新竹地方檢察署觀護人室保護管束新案
      報到流程表1份。
　　　嗣經觀護人於110年12月3日以電話聯繫受刑人母親（受刑
      人無聯繫電話），請母親轉知改於110年12月13日報到，
      再經觀護人於110年12月13日與受刑人母親聯繫，受刑人
      母親表示原本與受刑人同住，然先前要求受刑人搬離就未
      見面，已經有傳LINE告知受刑人今日要報到，但受刑人已
      讀未回，且因租約到期，已經不會住在舊的租屋處，希望
      訴訟文書不要再寄到舊租屋處地址等語，有觀護輔導紀要
      2份在卷可參（見本院職權調取之臺灣新竹地方檢察署110
      年度執護字第434號卷）。
（四）嗣受刑人並未於110年12月15日報到，且依前揭觀護人與
      受刑人母親聯繫內容可知，受刑人於110年12月13日時早
      已搬離原居所地，且顯然未曾主動告知觀護人，未曾向檢
      察官或觀護人聲請，參以受刑人母親已經明確表示中正東
      路地址係承租之舊址，已經不再承租，在受刑人未陳報實
      際居所情況下，經臺灣新竹地方檢察署於110年12月17日
      以函文為告誡送達至受刑人戶籍地，而於110年12月20日
      因未獲會晤本人，已將文書交與有辨別事理能力之受僱人
      黃郁晴(守衛)收受。
　　　嗣受刑人於111年1月12日、111年2月16日、111年3月16日
      均未依規定報到，再經臺灣新竹地方檢察署分別於111年1
      月19日、111年2月23日、111年3月25日以函文為告誡，而
      分別於110年12月20日、111年1月20日、111年2月24日、1
      11年3月29日因未獲會晤本人，已將文書交與有辨別事理
      能力之受僱人黃郁晴(守衛)收受，惟受刑人均未遵期到案
      報到，又函請新竹縣政府警察局竹北分局協助查尋，受刑
      人仍未能遵期報到等情，有臺灣新竹地方檢察署110年12
      月17日竹檢永己110執護434字第1109045268號函(稿)暨送
      達證書、111年1月19日竹檢永己110執護434字第11190024
      01號函(稿)暨送達證書、111年2月23日竹檢永己110執護4
      34字第1119006539號函(稿)暨送達證書、111年2月23日竹
      檢永己110執護434字第1119006534號函、111年3月25日竹
      檢永己110執護434字第1119011188號函(稿)、臺灣新竹地
      方檢察署執行保護管束情況訪視報告表(首次)1份及臺灣
      新竹地方檢察署請警察機關採行複數監督之執行回復表1 
      份存卷足按（見本院卷第25至27頁、第31至33頁、第35至
      40頁、第43至46頁）。
（五）此外，因受刑人均未依期報到，再經臺灣新竹地方檢察署
      觀護人於111年2月21日至受刑人戶籍地現場訪視，訪視現
      況略以：詢問社區管理員，受刑人外公、外婆為社區老住
      戶，平時僅見外公、外婆、受刑人母親等家人進出，未見
      年輕人等語，因設有門禁，要求觀護人自行聯繫，觀護人
      即以電話聯絡受刑人母親，受刑人母親表示，110年12月
      初要求受刑人獨立，要求受刑人出去工作，某日回家即發
      現受刑人行李不見，電話也停掉，完全找不到人等情，有
      臺灣新竹地方檢察署執行保護管束情況訪視報告表（首次
      ）1份在卷足參。
（六）是以，本院審酌受刑人既已經於110年11月29日到案，明
      確知悉保安處分執行法第74條之2第4款「受保護管束人對
      於身體健康、生活情況及工作環境等，每月至少向執行保
      護管束者報告一次之內容」之規定，並清楚了解倘若住居
      所有變動應主動並立即報告觀護人。
　　　然受刑人於緩刑付保護管束期間內，初始已經明知應於11
      0年12月15日報到，然未按期於110年12月15日至臺灣新竹
      地方檢察署觀護人室報到，且行蹤不明，住居所遷移未主
      動通知觀護人，經書面告誡並合法送達、電話聯繫、警察
      協尋、訪視等仍未予履行，期間受刑人母親亦曾轉知受刑
      人報到事宜，受刑人亦已讀未回應，且受刑人復未曾主動
      聯絡觀護人說明未能報到之理由，復參酌受刑人於保護管
      束期間未有在監在押紀錄，亦無入出境紀錄，此有其臺灣
      高等法院在監在押全國紀錄表及入出境資訊連結作業列印
      資料各1份附卷足佐。則受刑人顯然是在明知受保護管束
      期間應遵守之相關規定情況下，刻意規避觀護人之聯絡，
      未定期向觀護人報到，足認受刑人確已違反保護管束規則
      情節重大，且上揭緩刑宣告併同時諭知受刑人須提供200
      小時義務勞務，然保護管束期間多次經臺灣新竹地方檢察
      署書面通知受刑人參加義務勞務說明會，受刑人亦均未報
      到，亦經本院職權調取臺灣新竹地方檢察署110年度執護
      勞字第112號卷宗確認無訛，因認受刑人已違反保安處分
      執行法第74條之2第4款及刑法第75條之1第1項第4款之規
      定，核與保安處分執行法第74條之3第1項及前揭刑法之得
      聲請撤銷緩刑宣告之要件相符，從而聲請人依刑事訴訟法
      第476條之規定聲請撤銷其緩刑之宣告，核無不合，應予
      准許。
四、爰依刑事訴訟法第476條，裁定如主文。
中　　華　　民　　國　　111 　年　　6 　　月　　13　　日
                  刑事第八庭  法　官　林哲瑜
以上正本證明與原本無異。　　　　　　　　　
如不服本裁定應於送達後5日內向本院提出抗告狀。
中　　華　　民　　國　　111 　年　　6 　　月　　13　　日
                              書記官  胡家寧